臺灣高等法院刑事判決　　　　　　　　96年度上易字第1788號
上　訴　人　臺灣板橋地方法院檢察署檢察官
上　訴　人
即　被　告　乙○○
上列上訴人因被告妨害公務等案件，不服臺灣板橋地方法院96年
度易字第1001號，中華民國96年6月26日第一審判決（起訴案號
：臺灣板橋地方法院檢察署96年度偵字第6052號），提起上訴，
本院判決如下：
    主  文
原判決撤銷。
乙○○於公務員依法執行職務時，當場侮辱，處拘役伍拾捌日，
如易科罰金，以新台幣壹仟元折算壹日。減為拘役貳拾玖日，如
易科罰金，以新臺幣壹仟元折算壹日；又傷害人之身體，處拘役
肆拾日，如易科罰金，以新台幣壹仟元折算壹日。減為拘役貳拾
日，如易科罰金，以新臺幣壹仟元折算壹日。應執行拘役肆拾捌
日，如易科罰金，以新臺幣壹仟元折算壹日。
    事  實
一、乙○○於民國96年3月11日晚間23時許，在臺北縣板橋市○
    ○○路○段5巷6號，與民眾張仲堂發生鬥毆時，經臺北縣政
    府警察局板橋分局板橋派出所巡邏員警據報前往處理。嗣因
    乙○○未攜帶證件，且酒醉胡言亂語，拒不配合警員調查，
    警員乃將乙○○帶返板橋派出所內，再由該所警員甲○○負
    責查證乙○○之身分。惟乙○○卻不願配合，並徒步走向該
    派出所1樓大門口，欲逕自離去。甲○○見狀即上前攔阻。
    詎乙○○竟於甲○○依法執行偵查犯罪職務（制止犯嫌逕自
    離去）之際，在該派出所大門口前，接續以「幹你娘、幹你
    娘雞巴」等言詞，當場辱罵甲○○5、6次（起訴書略載為「
    以『幹你娘、幹你娘雞巴』等言詞公然辱罵甲○○」等語）
    ，甲○○即將乙○○拉回所內，並拷上手銬。迨見乙○○情
    緒較為緩和，始解開手銬，欲進行筆錄製作。詎乙○○又不
    願配合警方製作警詢筆錄，甲○○遂再度拷上手銬，乙○○
    竟徒手強抓甲○○衣領，並與甲○○拉扯，以此方式對於公
    務員依法執行職務時施強暴，使甲○○受有右手大姆指擦傷
    之傷害。
二、案經臺北縣政府警察局板橋分局報請暨甲○○訴請臺灣板橋
    地方法院檢察署檢察官偵查起訴。
    理  由
一、上開事實，業據上訴人即被告乙○○於本院審理時供承不諱
    ，核與證人即被害人甲○○於原審證述情節相符，復有亞東
    紀念醫院出具之甲○○診斷證明書及傷勢照片在卷可參。事
    證明確，被告犯行堪以認定。
二、雖依卷附被告於96年3月12日凌晨5時58分許實施呼氣中酒精
    濃度測試之測試值表所載，被告於案發後呼氣中酒精濃度尚
    有每公升0.14毫克。惟該數據在客觀上尚屬低微（道路交通
    安全規則第114條第2款規定汽車駕駛人呼氣所含酒精濃度超
    過每公升0.25毫克者，始不得駕車），已不足以證明被告於
    案發時係處於無自主意識狀態。況被告該酒醉狀態亦係自行
    飲酒所招致，依現行刑法第19條第3項規定，仍不得減免其
    刑，該酒精濃度測試值表自無從為有利於被告之認定。
三、核被告所為，係犯刑法第140條第1項之於公務員依法執行職
    務時當場侮辱罪、同法第135條第1項之對於公務員依法執行
    職務時施強暴罪、同法第277條第1項之傷害罪；被告先後多
    次公然侮辱警員所為，係基於同一犯意所為之各個舉動，且
    係在時間、場所密接之情況下所為，並持續侵害同一法益，
    應成立接續犯，僅成立單純一罪。又被告以1行為觸犯上開
    對於公務員依法執行職務時施強暴及傷害罪，為想像競合犯
    ，應依刑法第55條規定從一重以傷害罪處斷；所犯公務員依
    法執行職務時當場侮辱及傷害罪間，犯意各別，罪名互異，
    應分論併罰。
四、原審就被告論罪科刑，固非無見，惟本件被告犯罪時間在96
    年4月24日以前，合於中華民國96年罪犯減刑條例第2條第1
    項第3款減刑之規定，原審未及依法減刑，尚有未當。被告
    上訴，指稱原審量刑過重，為無理由。又公訴人上訴，以被
    告犯後未見悔意，復未賠償被害人，原審量刑過輕。惟被告
    於本院已坦承犯行，並與被害人達成民事和解；被害人亦表
    示不願追究，自無加重被告刑期之必要。足見公訴人上訴，
    亦無理由。惟原判決既有可議，自應由本院撤銷改判。爰審
    酌被告對執行公務警員當場侮辱、強暴，破壞國家法紀尊嚴
    ，同時參酌被告平日素行、犯罪動機、手段、所生危害、犯
    罪後已坦承犯行等一切情狀，分別就公務員依法執行職務時
    當場侮辱及傷害犯行，量處拘役58日及40日，並依法減為拘
    役29日及20日，及定應執行拘役48日，同時諭知易科罰金之
    折算標準。
據上論斷，應依刑事訴訟法第369條第1項前段、第364條、第299
條第1項前段，刑法第140條第1項、第135條第1項、第277條第1
項、第55條、第41條第1項前段、第51條第6款，中華民國96年罪
犯減刑條例第2條第1項第3款、第7條第1項、第2項、第9條，判
決如主文。
本案經檢察官林炳雄到庭執行職務。
中　　華　　民　　國　　96　　年　　9　　月　　12 　　日
 　　　　　       刑事第四庭審判長法　官　蔡秀雄
                                  法　官　周煙平
                                  法　官　陳國文
以上正本證明與原本無異。
不得上訴。
                                  書記官  蔡棟樑
中　　華　　民　　國　　96　　年　　9　　月　　12 　　日
附錄：本案論罪科刑法條全文
刑法第135條第1項：
對於公務員依法執行職務時，施強暴脅迫者，處 3 年以下有期徒
刑、拘役或 3 百元以下罰金。
意圖使公務員執行一定之職務或妨害其依法執行一定之職務或使
公務員辭職，而施強暴脅迫者，亦同。
犯前二項之罪，因而致公務員於死者，處無期徒刑或 7 年以上有
期徒刑；致重傷者，處 3 年以上、 10 年以下有期徒刑。
刑法第140條第1項：
於公務員依法執行職務時，當場侮辱，或對於其依法執行之職務
公然侮辱者，處6月以下有期徒刑、拘役或1百元以下罰金。對於
公署公然侮辱者亦同。
刑法第277條第1項：
傷害人之身體或健康者，處 3 年以下有期徒刑、拘役或 1 千元
以下罰金。
犯前項之罪因而致人於死者，處無期徒刑或 7 年以上有期徒刑；
致重傷者，處3年以上10年以下有期徒刑。
